Config:
  hfst:
    Gen: ../../../src/generator-gt-norm.hfst
    Morph: ../../../src/analyser-gt-norm.hfst
  xerox:
    Gen: ../../../src/generator-gt-norm.xfst
    Morph: ../../../src/analyser-gt-norm.xfst
    App: lookup

Tests:

# todo:
# Proofread the gold standard (below)
# Then: linnrun analyser, then correct. 


  Noun - lapsi - ok : # Noun 'Ã¥r' - ok
     lapsi+N+Sg+Nom: lapsi
     lapsi+N+Sg+Gen: lapsen
     lapsi+N+Sg+Par: lasta
     lapsi+N+Sg+Tra: lapseksi
     lapsi+N+Sg+Abe: lapsetta
     lapsi+N+Sg+Ine: lapsessa
     lapsi+N+Sg+Ela: lapsesta
     lapsi+N+Sg+Ill: lapsheen
     lapsi+N+Sg+Ade: lapsela
     lapsi+N+Sg+Abl: lapselta
     lapsi+N+Sg+All: lapsele
     lapsi+N+Sg+Ess: lapsena
     lapsi+N+Pl+Nom: lapset
     lapsi+N+Pl+Gen: [lapsiin, lasten, lapsitten]
     lapsi+N+Pl+Par: lapsii
     lapsi+N+Pl+Tra: lapsiksi
     lapsi+N+Pl+Abe: lapsitta
     lapsi+N+Pl+Ine: lapsissa
     lapsi+N+Pl+Ela: lapsista
     lapsi+N+Pl+Ill: lapshiin
     lapsi+N+Pl+Ade: lapsila
     lapsi+N+Pl+Abl: lapsilta
     lapsi+N+Pl+All: lapsile
     lapsi+N+Pl+Ess: lapsina
     lapsi+N+Pl+Com: lapsine
